臺灣臺中地方法院民事判決　九十年訴字第二八七九號
　　原　　　告　　乙○○
　　被　　　告　　甲○○
右當事人間請求損害賠償事件，本院判決如左：
    主      文
被告應給付原告新臺幣壹拾萬玖仟玖佰玖拾元，及自民國九十年九月二十一日起至
清償日止按年息百分之五計算之利息。
原告其餘之訴駁回。
訴訟費用由被告負擔五分之一，餘由原告負擔。
本判決原告勝訴部分於原告以新臺幣萬柒仟元為被告供擔保後，得假執行。但被告
如於假執行程序實施前以新臺幣壹拾萬玖仟玖佰玖拾元為原告預供擔保，得免為假
執行。
原告其餘假執行之聲請駁回。
    事      實
一、原告方面：
  (一)聲明：
  1.被告應給付原告新臺幣（下同）五十四萬九千九百一十元，及自起訴狀繕本送達
    被告之翌日（即民國九十年九月二十一日）起至清償日止按年息百分之五計算之
    利息。
  2.願供擔保請准宣告假執行。
  (二)陳述：
  1.原告於民國九十年三月一日下午四時四十五分駕駛訴外人陳亞琳所有之車牌號碼
    為Ｑ八─一五三九號自用小客車，由台中縣清水鎮○○○路往台中港方向行駛，
    於行經五權路與五權南路交岔路口時，因被告駕駛車牌號碼為ＷＭ─二七二六號
    自用小客車，未遵守支線道車應讓幹線道車先行之交通規則規定，即貿然駛入，
    且未注意車前狀況，從原告所駕駛上開車輛之左後側予以撞擊，除造成原告所駕
    駛之車輛毀損外，該車輛受衝撞後並未停住而向前再撞斷路中之路燈桿，致原告
    身體受傷。另由肇事現場圖觀之，原告係行駛在車道之內側即快車道上依正常速
    度行駛，而當時原告車輛已通過交岔路口，當時被告可能沒有注意到原告車輛才
    會從後衝撞原告，此乃之所以衝撞點會在原告車輛左後方之緣故，又原告承認其
    當時車速為時速四十至五十公里，但肇事責任應該不在原告。
  2.再依肇事現場圖觀之，被告所駕駛之車輛係位在五權南路與五權路口，超過五權
    路中心線，顯係被告所駕駛車輛行進至該處，並非是靜止停在原地被原告擦撞，
    且被告車輛所停之位置是在快速道內側車道，故被告稱其車係靜止停在原地被原
    告擦撞，有待商榷。且原告車輛係已過了系爭十字路口一半時才被被告車輛撞到
    ，要無疑義，如認定係被告車輛靜止未動，則原告車輛前側理應當有擦撞或碰撞
    之痕跡，不可能是在原告車輛左後側發生碰撞，但本件原告車輛前側並未有擦撞
    或碰撞之痕跡，反而係在原告車輛之左後側遭被告車輛碰撞，足見應係被告車輛
    行進時未注意車前狀況，貿然通過，疏於注意才碰撞原告車輛，且事實上原告當
    時並沒有看到被告之車輛，否則豈有不剎車或採取其他安全措施導致自己人車均
    在危險狀態下之理。原告在警訊時表示當時車速係時速四十公里到五十公里，並
    非五十公里，台灣省車輛行事事故覆議鑑定委員會覆議意見認為原告未減速反超
    速，所認定依據未見說明。且依一般駕駛之正常反應，於行經十字路口時大多會
    減速慢行，注意各方來車，而原告當時所駕駛車輛內載有其母，自不可能不注意
    安全，冒著生命危險，橫衝直撞，且當時車輛係屬新車，自更加小心愛護，避免
    發生碰撞，而原告駕車亦無任何違規情事。
  3.若如被告所言其遠在一百五十公尺之相當距離，則被告有足夠時間從容不迫通過
    路口，蓋以時速四十公里計算，則每秒為十一‧一一公尺，而一百五十公尺需時
    十三‧五秒，被告在車道上停留十三‧五秒，如此久之時間只為停留讓原告通過
    ，實難令人置信，再參照警方所製作之現場肇事圖，被告車輛所停留之位置橫在
    原告車輛道路之內側，自會引起用路人之抗議被告阻礙交通。且退步言，若被告
    當時車輛係靜止不動，則依當時被告車輛所停位置觀之，原告自不可能在看到被
    告車輛不做停煞車準備，而仍然冒著自己和母親生命之危險而撞上被告車輛，實
    在不合道理。被告所辯與事實不合，而覆議機關疏而未察，徒以被告之說詞而未
    詳加調查遽為認定，其判斷自無法令人信服。
  4.原告依民法第一百八十四條第一項、第一百九十三條、第一百九十五條、第一百
    九十六條向被告起訴請求如下：
    (1)醫療費用六百六十元，此為有必要之支出，且有直接因果關係，故自得請求。
    (2)由於車禍造成原告受傷無法工作而必須向公司請假，在家靜養十五天，原告每
      日工資為一千七百五十元，則十五日共計二萬六千二百五十元，此部分工作上
      之損失自應由被告負擔。
    (3)精神慰撫金十萬元。
    (4)由於被告之過失造成原告所駕駛之車輛嚴重毀損，總共修理該車輛之費用為三
      十九萬八千元。茲因所有人陳亞琳將此損害賠償請求讓與原告，並由原告當庭
      通知被告，原告自得本於債權讓與之法律關係，為請求。
    (5)由於被告從後撞擊原告車輛以致原告向前撞斷交通號誌桿，經原告聘工修復，
      全部花費為二萬五千元。
    綜上所述，被告應給付原告五十四萬九千九百一十元，及加付法定遲延利息。
  (三)證據：提出鑑定意見書、道路交通事故調查報告表、調解不成立證明書、診斷證
    明書、畢業證書、員工薪資證明書、未支薪證明、原告戶籍謄本、被告戶籍謄本
    各一件，醫療費用明細表及收據三紙，及統一發票九張為證。
二、被告方面：
  (一)聲明：
  1.駁回原告之訴及假執行之聲請。
  2.如受不利之判決，願供擔保請准宣告免為假執行。
  (二)陳述：
  1.被告認為發生車禍之主因並非被告所肇致，被告駕車沿五權南路向北行駛至五權
    路口時停車靜止，見左右皆無來車才緩緩以時速二十公里之速度通過路口，不料
    ，才過五權路中央分隔島不久，已見右方原告高速行駛汽車到來，被告見到後很
    害怕，故即刻煞車靜止，不料仍遭原告超速行駛之汽車擦撞，之後原告又因車速
    過快而失控，將分隔島上之路燈桿撞斷，原告所駕駛之車輛跨上分隔島上，而被
    告之車輛正前方有擦痕，原告所駕駛之車輛左後側亦有少許擦痕，但均無毀損其
    結構。
  2.被告對於台灣省台中縣區車輛行車事故鑑定委員會之鑑定意見有異議，已向台灣
    省車輛行車事故覆議鑑定委員會申請覆議。被告所使用道路雖為支線道，但既行
    車已通過路口中心，原告雖係行駛幹線道，亦應讓被告車輛先行，車禍事故係由
    原告行車超速所肇事，致使被告生命財產受有損害。被告行經的路口是閃紅燈，
    故原告指稱被告闖紅燈與事實不符，且原告行車速度為時速五十公里，故原告車
    速顯然過快。而被告之所以會臨時停下來，是因為可以看見右方一百五十公尺紅
    綠燈處，故被告可以看到原告所駕駛之車輛開過來。
  3.被告於九十年四月份時在遊藝場擔任櫃台員工作，一個月薪水是二萬元，自九十
    年四月份後即未再工作。又被告係潮州高中畢業，並無任何社會顯著地位。
  (三)證據：提出覆議申請書、道路交通事故調查報告表各一件，診斷證明書四紙，及
    現場照片六張為證。
三、本院依職權分別向財政部台灣省中區國稅局竹南稽徵所及沙鹿稽徵所函查兩造財
    產狀況，並將本件送請台灣省車輛行車事故覆議鑑定委員會併為鑑定兩造間之過
    失比例。
    理      由
一、原告主張：其於九十年三月一日下午四時四十五分駕駛車牌號碼為Ｑ八─一五三
    九號自用小客車，由台中縣清水鎮○○○路往台中港方向行駛，於行經五權路與
    五權南路交岔路口時，因被告駕駛車牌號碼為ＷＭ─二七二六號自用小客車，未
    遵守支線道車應讓幹線道車先行之交通規則規定，即貿然駛入，且未注意車前狀
    況，從原告所駕駛上開車輛之左後側予以撞擊，除造成原告所駕駛之車輛毀損之
    外，該車輛受衝撞後並未停止而向前再撞斷路中之路燈桿，致原告身體受傷，原
    告自得本於侵權行為之法律關係請求被告賠償所受損害，則被告應給付原告醫療
    費用六百六十元、減少十五日之工作損失二萬六千二百五十元、精神慰撫金十萬
    元、車輛修復費用三十九萬八千元，及聘工修復路燈桿之費用二萬五千元，合計
    五十四萬九千九百一十元等情，求為命被告如數給付，及加付法定遲延利息之判
    決。被告則以：發生車禍之主因並非被告所肇致，被告駕車沿五權南路向北行駛
    至五權路口時停車靜止，見左右皆無來車才緩緩以時速二十公里速度通過路口，
    被告所使用道路雖為支線道，但既行車已通過路口中心，原告雖係行駛幹線道，
    亦應讓被告車輛先行，車禍事故係由原告行車超速所肇致，致使被告生命財產受
    有損害等語資為抗辯。
二、本件原告於九十年三月一日下午四時四十五分駕駛車牌號碼為Ｑ八─一五三九號
    自用小客車，沿台中縣清水鎮○○路由東往西方向行駛，途經五權路與五權南路
    交岔路口，與左方沿五權南路由南向北方向行駛，由被告所駕駛車牌號碼為ＷＭ
    ─二七二六號自用小客車發生擦撞，造成原告所駕駛之車輛毀損外，並致原告身
    體受傷之事實，有原告提出之道路交通事故調查報告表、診斷證明書各一件，及
    被告提出之現場照片六張為證，且為被告所不爭執，堪信為真實。
三、按駕駛人駕駛汽車，應遵守道路交通標誌、標線、號誌之指示；汽車行駛時，駕
    駛人應注意車前狀況，並隨時採取必要之安全措施；又閃光紅燈表示「停車再開
    」，車輛應減速接近，先停止於交岔路口前，讓幹道車優先通行後認為安全時，
    方得續行，道路交通安全規則第九十條、第九十四條第三項、道路交通標誌標線
    號誌設置規則第二百十一條第一項第二款分別定有明文。本件原告主張本件車禍
    係因被告未遵守支線道車應讓幹線道車先行之交通規則規定，且未注意車前狀況
    所致等語。經查，(一)本件原告行經路線為五權路為鄉道、閃光黃燈號誌為幹線道
    ，被告所行經之路線為五權南路，為閃光紅燈號誌，屬支線道，於交岔路口、乾
    燥柏油路面，限速四十公里等事實，此除有道路交通事故調查報告表一紙附卷足
    參，另台灣省車輛行車事故覆議鑑定委員會覆議意見書亦為相同之記載，兩造對
    此亦不爭執，堪信屬實，(二)被告駕駛車牌號碼為ＷＭ─二七二六號自用小客車，
    行經閃光紅燈號誌交叉路口，依上開規定，自應注意車前狀況及交通號誌，遵守
    停車再開，車輛減速接近，先停止於交岔路口前，讓幹道車優先通行後認為安全
    時，方得續行之規定，且依當時之情形為白天，天氣晴朗，道路為乾燥柏油路面
    、視距良好，依被告之情形，亦無不能注意之情形，其竟殊未注意暫停讓幹線道
    車先行，直接進入岔路口，而於原告行駛之車道上，其並因而與原告所駕駛之車
    輛發生碰撞，除車輛受損，原告之身體亦受傷，其自有過失，台灣省車輛行車事
    故覆議鑑定委員會覆議結果，大致上亦同此見解，此可參照上開委員會九十年府
    覆議字第九０二一四八號意見書附卷足參，而被告之身體受傷及車輛受損，確係
    因被告之過失行為所致，故其受損害之結果，與被告之過失行為間有因果關係。
四、按因故意或過失，不法侵害他人之權利者，負損害賠償責任；不法侵害他人之身
    體或健康者，對於被害人因此喪失或減少勞動能力，或增加生活上之需要時，應
    負損害賠償責任；又不法侵害他人之身體、健康、名譽、自由、信用、隱私、貞
    操，或不法侵害其他人格法益而情節重大者，被害人雖非財產上之損害，亦得請
    求賠償相當之金額；另不法毀損他人之物者，被害人得請求賠償其物因毀損所減
    少之價額，民法第一百八十四條第一項前段、第一百九十三條第一項、第一百九
    十五條第一項、第一百九十六條分別定有明文。原告因被告之過失行為，不法侵
    害原告之身體及車輛，致原告因而受有損害，依首揭規定，原告自得請求損害賠
    償，茲分述如後：
  (一)醫療費用六百六十元部分：
    原告主張其因車禍受傷，共支出醫療費用六百六十元等語，經查，其中原告於九
    十年三月一日支出掛號費及全民健康保險部分負擔共計三百六十元部分，及原告
    於同年六月十九日支出掛號費一百五十元部分，業據其提出醫療費用明細表及收
    據二紙附卷足參，復為被告所不爭執，堪信為真，惟其餘一百五十元部分，原告
    雖主張係其在九十年六月二十一日支出之掛號費用，並提出醫療費用明細表及收
    據一紙為憑，然查，該紙單據上所載病歷號為「７１２７７８」、姓名為「黃玉
    英」，與原告之病歷號及姓名均不相符，實不足證明該筆費用係原告因本件車禍
    受傷所支出之醫療費用，原告復未能提出其他證明以供審酌，是原告此部分之請
    求，即為無據，綜上所述，原告上開醫療費用之請求，僅於五百一十元部分（即
    360+150=510），始屬醫療上之必要費用，應予准許，其餘之請求，既屬無據，
    不予准許。
  (二)減少工作收入二萬六千二百五十元部分：
    原告主張本件車禍造成其受傷而無法工作，必須向公司請假，在家靜養十五天，
    又原告每日工資為一千七百五十元，故請求減少十五日之工作損失共二萬六千二
    百五十元等語。次查，原告之主張，固提出員工薪資證明書及未支薪證明書各一
    紙，欲證明其係於達慶玻璃企業股份有限公司擔任操作員職務，每日薪資一千七
    百五十元，且原告於九十年三月五日至同年三月二十日共請假十五日，於請假期
    間該公司並未支薪等情，惟查，原告於九十年三月一日因本件車禍受傷，致沙鹿
    童綜合醫院治療，經診斷其受傷情形為為右膝瘀傷二─三公分×一─一‧五公分
    、左肩疼痛等情，醫師囑言為：九十年三月一日急診，宜門診追蹤治療，宜休息
    二天等語，此業據被告提出上開醫院診斷證明書一紙足資憑佐，是原告雖曾於原
    告於九十年三月五日至同年三月二十日共請假十五日而未有薪資收入，然依照醫
    師之囑言既僅需休息二日即可，顯見其其餘請假休息部分為無必要，是原告之請
    求應於三千五百元（即1750X2=3500）之範圍內，為屬有據，逾此範圍則屬無據
    ，尚難准許。
  (三)精神慰撫金十萬元部分：
    又按以人格權遭遇侵害，受有精神上之痛苦，而請求慰藉金之賠償，其核給之標
    準，須斟酌雙方之身分、資力與加害程度及其他各種情形核定相當之數額。且所
    謂「相當」，應以實際加害情形與其名譽影響是否重大及被害人之身分、地位與
    加害人之經濟情況等關係定之，八十六年度台上字三五三七號著有判決意旨可參
    。本件原告因本件車禍受傷，致其受有右膝瘀傷及肩部疼痛等傷害，已如前述，
    原告受有精神上及身體上之痛苦，自屬可信，本院審酌案發當時原告為二十四歲
    ，苗栗縣立照南國民小學畢業，任職於達慶玻璃企業股份有限公司擔任操作員職
    務，每日薪資一千七百五十元，名下查無財產，及其因本件車禍所受之傷害程度
    ；被告案發當時為二十八歲，高中畢業，於遊藝場從事櫃台員工作，每月薪水約
    為二萬元，九十年四月以後即失業及其財產狀況（詳如歸戶財產清單）等，及兩
    造均無特別之身份地位，認原告請求被告給付精神慰撫金十萬元，核屬過高，應
    核減為二萬元始為允當，逾此部分之請求為無理由。
  (四)車輛修復費用三十九萬八千元部分：
　1.再按債權除依其性質或當事人之特約，不得讓與者外，債權人得隨時將債權證明
    文件交付第三人，而為債權之讓與，並因通知債務人，而發生讓與之效力，此就
    民法第二百九十四條、第二百九十六條及第二百九十七條第一項本文之規定觀之
    甚明。查本件原告所駕駛之車輛，既因被告之不法過失行為致生損害，訴外人陳
    亞琳既為所有權人，自得請求被告負損害賠償責任，又此項損害賠償請求權並無
    不得讓與之性質或特約，亦非禁止扣押者，從而訴外人陳亞琳以之讓與原告，自
    為民法第二百九十四條第一項規定之所許，又此項債權之讓於復經原告於九十一
    年八月二十一日言詞辯論期日當庭對被告為通知，依上開規定，自發生債權讓與
    之效力，是原告本於債權讓與之法律關係請求被告負損害賠償責任，自屬有據。
  2.原告所駕駛之車輛既因該車毀損須予修復而支出修復費用，自屬受有損害，得依
    民法第一百九十六條請求賠償物因毀損所減少之價額，並可以修復費用為估定之
    標準，但以必要為限，如修理材料以新品換舊品，應予折舊（最高法院七十七年
    第九次民事庭會議決議參照）。查原告所駕駛之車輛因本件車禍受損，共支出三
    十九萬八千元，提出裕唐汽車股份有限公司之統一發票共九紙附卷足參，其中工
    資部分十萬九千三百零八元，此部分並無折舊問題，其換新零件部分二十八萬八
    千六百九十二元則應予折舊。復查，原告所駕駛之車輛係於八十七年七月出廠，
    於八十七年七月三十一日首次發照，此有卷附汽車行車執照影本一份附卷可稽，
    迄九十年三月一日遭毀損時，已使用二年七月又一日，而不滿一月者，依照營利
    事業所得稅查核準則第九十五條第六款之規定，就該部分，仍應以月計，故折舊
    年限應以二年八月為計，依所得稅法第五十一條第一項規定採用定律遞減法為折
    舊方法，以固定資產每期減除該其折舊金額之餘額後順序作為各次期計算折舊之
    基數，而以一定比率計算其折舊（所得稅法施行細則第四十八條第二款），依行
    政院公布之固定資產耐用年數表及固定資產折舊率表，該自小客車之耐用年數為
    五年，每年折舊率為零點三六九，準此核計該換新零件為二十八萬八千六百九十
    二元，於第一年之折舊額（元以下均四捨五入）為十萬六千五百二十八元（
    288692 X0.369=106528），第二年為六萬七千二百十九元（000000 -000000=
    182164，182164X0.369=67219），第三年僅有八個月，其折舊額為二萬八千二百
    七十七元（000000- 00000 =114945，114945X 0.369X 8/12=28277），以上折舊
    額共計二十萬二千零二十四元，予以扣除後，該換新零件價值為八萬六千六百六
    十八元（000000-000000=86668），加計工資部分十萬九千三百零八元，共計為
    十九萬五千九百七十六元，原告請求賠償其所駕駛之車輛因毀損所生受之損害，
    於上開金額範圍，為屬有據，其超過上開金額所為之請求即非正當，不應准許。
  (五)聘工修復路燈桿二萬五千元部分：
    原告主張其因本件車禍，導致其原告所駕駛之車輛衝撞路燈桿之事實，業經其聘
    工修復，全部花費為二萬五千元一節，此除為被告所否認外，原告復未能具體舉
    證以實其說，尚難認為其此部分之主張為屬有據。
  (六)綜上所述，原告之請求於二十一萬九千九百八十六元（即510+3500+20000+
    195976 =219986）之範圍內，尚屬有據。
五、次按損害之發生或擴大，被害人與有過失者，法院得減輕賠償金額或免除之，民
    法第二百十七條第一項定有明文。此項規定之目的在謀求加害人與被害人間之公
    平，倘受害人於事故之發生亦有過失時，由加害人負全部賠償責任，未免失諸過
    酷，是以賦與法院得不待當事人之主張，減輕其賠償金額或免除之職權。又所謂
    被害人與有過失，只須其行為為損害之共同原因，且其過失行為並有助成損害之
    發生或擴大者，自屬相當，不問賠償義務人應負故意、過失或無過失責任，均有
    該條項規定之適用，最高法院八十八年度台上第七一八號著有判決可參，原告之
    請求雖有理由，然查，本件原告駕駛車牌號碼為Ｑ八─一五三九號自用小客車，
    沿台中縣清水鎮○○路由東往西方向行駛，途經五權路與五權南路交岔路口，而
    五權路屬閃光黃燈號誌，原告亦自承其行駛之速度為每小四十公里至五十公里之
    間，而依照上開路口之時速限制為每小時四十公里，其行駛速度竟仍維持為每小
    時四十公里至五十公里之間，顯然有違規超速行駛之情形，原告主張：以一般駕
    駛之正常反應，於行經十字路口大都會減速慢行，注意各方來車，且原告當時所
    駕駛之車輛內載有母親，自不可能不注意安全，冒著生命危險，橫衝直撞云云，
    顯非可採，又按汽車行駛時，駕駛人除應注意車前狀況，而行駛至交岔路口，應
    遵守燈光號誌，而閃光黃燈表示車輛應減速慢行，注意安全，道路交通安全規則
    第一百零二條第一項第一款後段、標現號誌設置規則第二百十一條第一項分別定
    有明文，原告駕駛車輛行經閃光黃燈交岔路口，又遇有被告所駕駛之車輛行經該
    路口，依上開規定自應注意車前狀況，並遵守號誌，減速慢行，注意安全之規定
    ，且依當時之情形為白天，天氣晴朗，道路為乾燥柏油路面、視距良好，依原告
    之情形，亦無不能注意之情形，其竟殊未減速慢行，反以超過正常時限之速度前
    進，因而導致與其所駕駛之車輛與被告所駕駛之車輛相撞受損，並致其身體受傷
    ，亦難辭過失之責。至於被告抗辯其駕車沿五權南路向北行駛至五權路口時停車
    靜止，見左右皆無來車才緩緩以時速二十公里之速度通過路口，不料，才過五權
    路中央分隔島不久，已見右方原告高速行駛汽車到來，被告見到後很害怕，故即
    刻煞車靜止，不料仍遭原告超速行駛之汽車擦撞云云，關於被告所辯其因原告車
    輛高速行駛前來，被告見到後很害怕，故即刻煞車靜止，除經原告否認外，被告
    負未提出其他具體事證，以供憑參，自難僅憑被告一面之詞，而直接採信，且依
    被告所辯其既然行至路口見左右皆無來車始以時速二十公里之速度通過路口，卻
    又稱其才過五權路中央分隔島不久，已見右方原告高速行駛汽車到來等語，顯與
    常情相違，而如前所述，原告亦僅稱其行駛之速度為每小時四十公里至五十公里
    之間，更何況被告既自稱其已過五權路中央分隔島後才發現原告來車，然遇此情
    形，理應更加快通行，儘量避免兩車相撞之情形發生，然被告卻稱其即刻煞車靜
    止，亦與常情不符，是關於被告此部分所辯，均尚難採信。本件車禍既係被告殊
    未注意車前狀況及號誌，並遵守暫停讓幹線道車先行之規定，直接進入岔路，而
    於原告行駛之車道上，被告亦有未注意車前狀況及號誌，並遵守減速慢行，注意
    安全之情形，本院衡量兩造之情節，認為兩造應各負一半之過失責任始為妥適，
    台灣省車輛行車事故覆議鑑定委員會覆議意見書亦同此見解，是被告抗辯原告亦
    有過失，核屬有據。則參以如前所述，原告請求賠償之金額為二十一萬九千九百
    八十六元，依上開過失比例相抵後，應減為十萬九千九百九十三元（即
    219986X1/2  = 109993），始為合理，原告請求如數之金額，及自起訴狀繕本送
    達被告翌日（即九十年九月二十一日）起至清償日止按年息百分之五計算遲延利
    息部分，為有理由，應予准許，逾此範圍之請求，為無理由，應予駁回。
六、兩造均陳明願供擔保請准宣告假執行及免為假執行，於原告勝訴部分，核無不合
    ，爰分別酌定相當之擔保金額宣告之；至原告敗訴部分，其假執行之聲請，已失
    依附，不應准許。
七、因本案事證已臻明確，兩造其餘主張陳述及所提之證據，均毋庸再予審酌，附此
    敘明。
八、據上論結，本件原告之訴為一部為有理由，一部為無理由，依民事訴訟法第七十
    九條但書、第三百九十條第二項、第三百九十二條，判決如主文。
中　　　華　　　民　　　國　　九十一　　年　　　九　　　月　　十一      日
                                        臺灣臺中地方法院民事第三庭
~B法　　　官　許石慶
右為正本係照原本作成
如不服本判決，應於判決送達後二十日內，向本院提出上訴狀。
中　　　華　　　民　　　國　　九十一　　年　　　八　　　月　　　六　　　日
~B法院書記官　　魏愛玲
